<!DOCTYPE html PUBLIC "-//W3C//DTD XHTML 1.0 Transitional//EN" "http://www.w3.org/TR/xhtml1/DTD/xhtml1-transitional.dtd">
<html xmlns="http://www.w3.org/1999/xhtml">
<head>
	<meta http-equiv="Content-Type" content="text/html; charset=iso-8859-1" />
	<title>Ymmärrä suomea</title>
	<style type="text/css" media="all">@import "css/styles.css";</style>
	<script type="text/javascript" src="swfobject.js"></script>
</head>
<body class="font-medium">
	<div id="main-wrapper">
		<div id="topbar"></div>
		<div id="main-menu">
			<table cellspacing="0" cellpadding="0" border="0" class="add-links"><tr>
				<td class="item"><img class="raquo" src="i/raquo.gif" alt="" height="7" width="4" /><a href="/ymmarra/index.php?moduli=sanakirja">Sanakirja</a></td>
				<td class="item"><img class="raquo" src="i/raquo.gif" alt="" height="7" width="4" /><a href="/ymmarra/index.php?moduli=verbit">Verbiluettelo</a></td>
				<td class="item"><img class="raquo" src="i/raquo.gif" alt="" height="7" width="4" /><a href="/ymmarra/index.php?moduli=kielioppi">Kielioppi</a></td>
			</tr></table>
			<table cellspacing="0" cellpadding="0" border="0"><tr>
				<td class="item"><img class="raquo" src="i/raquo.gif" alt="" height="7" width="4" /><a href="/ymmarra/index.php">Etusivu</a></td>
				<td class="item"><img class="raquo" src="i/raquo.gif" alt="" height="7" width="4" /><a href="/ymmarra/index.php?moduli=tekstit">Lukutekstit</a></td>
			</tr></table>
		</div>
		<div id="content">
			<table cellspacing="0" cellpadding="0" border="0" id="content-wrapper"><tr>
				<td>
					<div id="left-menu">
												<div class="header-verb"><span>Verbit</span></div>
						<div class="menu">
								<div class="init"><a href="/ymmarra/index.php?moduli=verbit&kirjain=a">A</a></div>
								<div class="init"><a href="/ymmarra/index.php?moduli=verbit&kirjain=e">E</a></div>
								<div class="init"><a href="/ymmarra/index.php?moduli=verbit&kirjain=h">H</a></div>
								<div class="init"><a href="/ymmarra/index.php?moduli=verbit&kirjain=i">I</a></div>
								<div class="init"><a href="/ymmarra/index.php?moduli=verbit&kirjain=j">J</a></div>
								<div class="init"><a href="/ymmarra/index.php?moduli=verbit&kirjain=k">K</a></div>
								<div class="init"><a href="/ymmarra/index.php?moduli=verbit&kirjain=l">L</a></div>
								<div class="init"><a href="/ymmarra/index.php?moduli=verbit&kirjain=m">M</a></div>
								<div class="init"><a href="/ymmarra/index.php?moduli=verbit&kirjain=n">N</a></div>
								<div class="init"><a href="/ymmarra/index.php?moduli=verbit&kirjain=o">O</a></div>
								<div class="init"><a href="/ymmarra/index.php?moduli=verbit&kirjain=p">P</a></div>
								<div class="init"><a href="/ymmarra/index.php?moduli=verbit&kirjain=r">R</a></div>
								<div class="init"><a href="/ymmarra/index.php?moduli=verbit&kirjain=s">S</a></div>
								<div class="init"><a href="/ymmarra/index.php?moduli=verbit&kirjain=t">T</a></div>
								<div class="init"><a href="/ymmarra/index.php?moduli=verbit&kirjain=u">U</a></div>
								<div class="init"><a href="/ymmarra/index.php?moduli=verbit&kirjain=v">V</a></div>
								<div class="init"><a href="/ymmarra/index.php?moduli=verbit&kirjain=y">Y</a></div>
								<div class="init"><a href="/ymmarra/index.php?moduli=verbit&kirjain=Ä">Ä</a></div>
						</div>					</div>
				</td>
				<td>
					<div id="main-content">
						<div id="path">
							<a href=".">Etusivu</a> &gt; <a href="/ymmarra/index.php?moduli=verbit&kirjain=A">A</a>						</div>
													<h1>ALISTUA</h1>
						<table cellspacing="0" cellpadding="0" border="0">
							<tr>
								<td colspan="2" style="padding-bottom:10px;"><strong>Aktiivin indikatiivi</strong></td>
							</tr>
							<tr>
								<td><pre>PREESENS                   
minä     alistun           
sinä     alistut           
hän      alistuu           
me       alistumme         
te       alistutte         
he       alistuvat         

PASSIIVI
         alistutaan        

IMPERFEKTI                 
         alistuin          
         alistuit          
         alistui           
         alistuimme        
         alistuitte        
         alistuivat        

PASSIIVI
         alistuttiin       

PERFEKTI
olen     alistunut         
olet     alistunut         
on       alistunut         
olemme   alistuneet        
olette   alistuneet        
ovat     alistuneet        

PASSIIVI
on       alistuttu         

PLUSKVAMPERFEKTI
olin     alistunut         
olit     alistunut         
oli      alistunut         
olimme   alistuneet        
olitte   alistuneet        
olivat   alistuneet        

PASSIIVI
oli      alistuttu         
</pre></td>
								<td>&nbsp;&nbsp;&nbsp;</td>
								<td><pre>  KIELTOMUOTO
  en        alistu
  et        alistu
  ei        alistu
  emme      alistu
  ette      alistu
  eivät     alistu


  ei        alistuta

   
  en        alistunut
  et        alistunut
  ei        alistunut
  emme      alistuneet
  ette      alistuneet
  eivät     alistuneet


  ei        alistuttu


  en    ole alistunut
  et    ole alistunut
  ei    ole alistunut
  emme  ole alistuneet
  ette  ole alistuneet
  eivät ole alistuneet


  ei    ole alistuttu


  en    ollut  alistunut
  et    ollut  alistunut
  ei    ollut  alistunut
  emme  olleet alistuneet
  ette  olleet alistuneet
  eivät olleet alistuneet


  ei    ollut  alistuttu
</pre></td>
							</tr>
						</table>
						<table cellspacing="0" cellpadding="0" border="0">
							<tr>
								<td colspan="2" style="padding-bottom:10px;"><strong>Aktiivin konditionaali</strong></td>
							</tr>
							<tr>
								<td><pre>PREESENS
minä     alistuisin        
sinä     alistuisit        
hän      alistuisi         
me       alistuisimme      
te       alistuisitte      
he       alistuisivat      

PASSIIVI
         alistuttaisiin    

PERFEKTI
olisin   alistunut         
olisit   alistunut         
olisi    alistunut         
olisimme alistuneet        
olisitte alistuneet        
olisivat alistuneet        

PASSIIVI
olisi    alistuttu         
</pre></td>
								<td>&nbsp;&nbsp;&nbsp;</td>
								<td><pre> 
  en        alistuisi
  et        alistuisi
  ei        alistuisi
  emme      alistuisi
  ette      alistuisi
  eivät     alistuisi


  ei        alistuttaisi


  en    olisi  alistunut
  et    olisi  alistunut
  ei    olisi  alistunut
  emme  olisi  alistuneet
  ette  olisi  alistuneet
  eivät olisi  alistuneet


  ei    olisi  alistuttu
</pre></td>
							</tr>
						</table>
						<table cellspacing="0" cellpadding="0" border="0">
							<tr>
								<td colspan="2" style="padding-bottom:10px;"><strong>Aktiivin potentiaali</strong></td>
							</tr>
							<tr>
								<td><pre>PREESENS
minä     alistunen         
sinä     alistunet         
hän      alistunee         
me       alistunemme       
te       alistunette       
he       alistunevat       

PASSIIVI
         alistuttaneen     

PERFEKTI
lienen   alistunut         
lienet   alistunut         
lienee   alistunut         
lienemme alistuneet        
lienette alistuneet        
lienevät alistuneet        

PASSIIVI
lienee   alistuttu         
</pre></td>
								<td>&nbsp;&nbsp;&nbsp;</td>
								<td><pre> 
  en        alistune
  et        alistune
  ei        alistune
  emme      alistune
  ette      alistune
  eivät     alistune


  ei        alistuttane


  en    liene  alistunut
  et    liene  alistunut
  ei    liene  alistunut
  emme  liene  alistuneet
  ette  liene  alistuneet
  eivät liene  alistuneet


  ei    liene  alistuttu
</pre></td>
							</tr>
						</table>
						<table cellspacing="0" cellpadding="0" border="0">
							<tr>
								<td colspan="2" style="padding-bottom:10px;"><strong>Aktiivin imperatiivi</strong></td>
							</tr>
							<tr>
								<td><pre>PREESENS

(sinä)   alistu            
(hän)    alistukoon        
(me)     alistukaamme      
(te)     alistukaa         
(he)     alistukoot        

PASSIIVI
         alistuttakoon     

PERFEKTI

ole      alistunut         
olkoon   alistunut         
olkaamme alistuneet        
olkaa    alistuneet        
olkoot   alistuneet        

PASSIIVI

olkoon   alistuttu         
</pre></td>
								<td>&nbsp;&nbsp;&nbsp;</td>
								<td><pre> 

  älä       alistu  
  älköön    alistuko
  älkäämme  alistuko
  älkää     alistuko
  älkööt    alistuko


  älköön    alistuttako



  älä      ole  alistunut
  älköön   olko alistunut
  älkäämme olko alistuneet
  älkää    olko alistuneet
  älkööt   olko alistuneet



  älköön   olko alistuttu
</pre></td>
							</tr>
						</table>
						<table cellspacing="0" cellpadding="0" border="0">
							<tr>
								<td colspan="2" style="padding-bottom:10px;"><strong>Verbin nominaalimuodot</strong></td>
							</tr>
							<tr>
								<td><pre>I INFINITIIVI              

Lyhyempi muoto:            
         alistua           

Pitempi muoto:             
         alistuakseni      
         alistuaksesi
         alistuakseen
         alistuaksemme
         alistuaksenne
         alistuakseen

III  INFINITIIVI           

inessiivi    alistumassa   
elatiivi     alistumasta   
illatiivi    alistumaan    
adessiivi    alistumalla
abessiivi    alistumatta   
instruktiivi alistuman     
                           
Passiiv
instruktiivi alistuttaman  
                           
                           
</pre></td>
								<td>&nbsp;&nbsp;&nbsp;</td>
								<td><pre>  II INFINITIIVI

  inessiivi     alistuessa
  instruktiivi  alistuen

  Passiivi
  inessiivi     alistuttaessa






  IV INFINITIIVI

  nominatiivi   alistuminen
  partitiivi    alistumista
     

  I PARTISIIPPI
  aktiivi       alistuva
  passiivi      alistuttava

  II PARTISIIPPI
  aktiivi       alistunut
  passiivi      alistuttu
</pre></td>
							</tr>
						</table>

					</div>
				</td>
			</tr></table>		</div>
		<div id="footer"><a href="http://www.oph.fi/"><img src="i/oph_logo_ymmarrasuomea.gif" width="157" height="35" alt="OPH" /></a></div>
	</div>
</body>
</html>
